【裁判字號】    96,交聲,1510
【裁判日期】    970212
【裁判案由】    違反道路交通管理處罰條例聲明異議
【裁判全文】
臺灣士林地方法院交通事件裁定        96年度交聲字第1510號
原處分機關  臺北市交通事件裁決所
異  議  人
即受處分人  乙○○
上列異議人即受處分人因違反道路交通管理處罰條例案件，對於
臺北市交通事件裁決所民國96年11月9 日所為之處分（原處分案
號：北市裁二字第裁22-AEW238504號）聲明異議，本院裁定如下
：
    主  文
異議駁回。
    理  由
一、按汽車駕駛人，行經有燈光號誌管制之交岔路口闖紅燈者，
    處新臺幣1,800 元以上5,400 元以下罰鍰，並記違規點數3
    點，道路交通管理處罰條例第53條第1 項、第63條第1 項第
    3 款分別定有明文。
二、原處分意旨略以：異議人即受處分人乙○○於民國96年10月
    2 日下午1 時37分，騎乘車號LDY-825 號重型機車，行經臺
    北市○○區○○路3 段與民族西路之設有燈光號誌管制路口
    時闖紅燈，經臺北市政府警察局大同分局員警當場攔停舉發
    違規，爰依道路交通管理處罰條例第53條第1 項及第63條第
    1 項第3 款，處異議人罰鍰新臺幣（下同）1,800 元，並記
    違規點數3 點。
三、聲明異議意旨略以：異議人行經前揭路口欲進行兩段式左轉
    ，先行至民族西路機車待轉區停下，斯時承德路直行方向之
    燈號係綠燈轉為黃燈，異議人於尚未轉為紅燈時即已行駛至
    民族西路機車待轉區等待直行民族西路，並未闖紅燈云云。
四、經查，證人即舉發本件違規員警甲○○證稱：異議人於上揭
    時、地騎乘機車由承德路北往南方向行駛，斯時違規路口之
    汽車左轉民族西路專用燈號為黃燈，承德路直行、右轉燈號
    則為紅燈，所有承德路上之汽、機車均停下，路口已淨空，
    只有異議人機車繼續行進，闖越承德路直行紅燈至民族西路
    待轉區，故攔下異議人機車舉發違規；違規路口之燈光號誌
    有5 種，異議人於承德路直行為綠燈時才可以行駛至民族西
    路機車待轉區，而汽車左轉燈為綠燈時，承德路直行為紅燈
    ，故異議人係闖紅燈等語（本院96年12月20日訊問筆錄第2
    至4 頁）；另違規路口於平常日（週一至週五）13時至16時
    30分係採「左轉保護三時相」運作，第一時相為承德路雙向
    可直行及右轉（共80秒，含黃燈3 秒，全紅2 秒），第二時
    相為承德路雙向開放左轉通行（共35秒，含黃燈3 秒，全紅
    2 秒），第三時相為民族西路雙向通行（共85秒，含黃燈3
    秒，全紅2 秒），有臺北市交通管制工程處97年1 月10日北
    市交工控字第09730431600 號函1 紙附卷可稽，可徵異議人
    機車行自南往北方向行經違規路口時，僅於承德路直行方向
    為綠燈之情形下（即第一時相），可從承德路行駛至民族西
    路待轉區，倘燈號為第二、第三時相時，則仍須在原地停車
    等候，與上揭證人甲○○之證述相符，堪認其證述屬實，應
    可採信；復有現場圖、照片4 幀在卷可佐，異議人之違規事
    實，洵堪認定。異議人雖辯稱：伊係於承德路綠燈轉為黃燈
    中行進至民族西路待轉區云云，惟承德路直行方向（即第一
    時相）之黃燈時間僅有3 秒，隨即轉為第二時相即承德路雙
    向左轉通行，此際承德路直行為紅燈，異議人豈可能於短短
    3 秒之時間內通過路口右轉行駛至民族西路待轉區？抑且，
    當時所有汽、機車均已停車等待下一時相之綠燈，業據證人
    甲○○上揭證述明確，異議人係闖越承德路直行之紅燈行駛
    至民族西路機車待轉區，至為顯然。異議人徒以前詞置辯，
    洵無足採。
五、綜上所述，本件異議人於行經有燈光號誌管制之交岔路口闖
    紅燈之違規行為，事證明確，堪以認定。原處分機關依道路
    交通管理處罰條例第53條第1 項、第63條第1 項第3 款之規
    定裁處1,800 元罰鍰，並記違規點數3 點，核無不當。本件
    異議為無理由，應予駁回。
據上論斷，應依道路交通案件處理辦法第19條，裁定如主文。
中    華    民    國    97    年    2     月    12    日
                  交通法庭法  官  陳美彤
以上正本證明與原本無異。
如不服本裁定應於送達後5日內向本院提出抗告狀。
                          書記官  賴麗容
中    華    民    國    97    年    2     月    12    日


司法院資訊處製作；財團法人民間司法改革基金會備份。
